<?xml version='1.0' encoding='utf-8'?>
<verb default="athfheidhmigh" disambig="">
  <verbalNoun default="athfheidhmiú" />
  <verbalAdjective default="athfheidhmithe" />
  <tenseForm default="athfheidhmigh" tense="Past" dependency="Indep" person="Base" />
  <tenseForm default="athfheidhmíomar" tense="Past" dependency="Indep" person="Pl1" />
  <tenseForm default="athfheidhmíodar" tense="Past" dependency="Indep" person="Pl3" />
  <tenseForm default="athfheidhmíodh" tense="Past" dependency="Indep" person="Auto" />
  <tenseForm default="athfheidhmigh" tense="Past" dependency="Dep" person="Base" />
  <tenseForm default="athfheidhmíomar" tense="Past" dependency="Dep" person="Pl1" />
  <tenseForm default="athfheidhmíodar" tense="Past" dependency="Dep" person="Pl3" />
  <tenseForm default="athfheidhmíodh" tense="Past" dependency="Dep" person="Auto" />
  <tenseForm default="athfheidhmíodh" tense="PastCont" dependency="Indep" person="Base" />
  <tenseForm default="athfheidhmínn" tense="PastCont" dependency="Indep" person="Sg1" />
  <tenseForm default="athfheidhmíteá" tense="PastCont" dependency="Indep" person="Sg2" />
  <tenseForm default="athfheidhmímis" tense="PastCont" dependency="Indep" person="Pl1" />
  <tenseForm default="athfheidhmídís" tense="PastCont" dependency="Indep" person="Pl3" />
  <tenseForm default="athfheidhmítí" tense="PastCont" dependency="Indep" person="Auto" />
  <tenseForm default="athfheidhmíodh" tense="PastCont" dependency="Dep" person="Base" />
  <tenseForm default="athfheidhmínn" tense="PastCont" dependency="Dep" person="Sg1" />
  <tenseForm default="athfheidhmíteá" tense="PastCont" dependency="Dep" person="Sg2" />
  <tenseForm default="athfheidhmímis" tense="PastCont" dependency="Dep" person="Pl1" />
  <tenseForm default="athfheidhmídís" tense="PastCont" dependency="Dep" person="Pl3" />
  <tenseForm default="athfheidhmítí" tense="PastCont" dependency="Dep" person="Auto" />
  <tenseForm default="athfheidhmíonn" tense="PresCont" dependency="Indep" person="Base" />
  <tenseForm default="athfheidhmím" tense="PresCont" dependency="Indep" person="Sg1" />
  <tenseForm default="athfheidhmímid" tense="PresCont" dependency="Indep" person="Pl1" />
  <tenseForm default="athfheidhmítear" tense="PresCont" dependency="Indep" person="Auto" />
  <tenseForm default="athfheidhmíonn" tense="PresCont" dependency="Dep" person="Base" />
  <tenseForm default="athfheidhmím" tense="PresCont" dependency="Dep" person="Sg1" />
  <tenseForm default="athfheidhmímid" tense="PresCont" dependency="Dep" person="Pl1" />
  <tenseForm default="athfheidhmítear" tense="PresCont" dependency="Dep" person="Auto" />
  <tenseForm default="athfheidhmeoidh" tense="Fut" dependency="Indep" person="Base" />
  <tenseForm default="athfheidhmeoimid" tense="Fut" dependency="Indep" person="Pl1" />
  <tenseForm default="athfheidhmeofar" tense="Fut" dependency="Indep" person="Auto" />
  <tenseForm default="athfheidhmeoidh" tense="Fut" dependency="Dep" person="Base" />
  <tenseForm default="athfheidhmeoimid" tense="Fut" dependency="Dep" person="Pl1" />
  <tenseForm default="athfheidhmeofar" tense="Fut" dependency="Dep" person="Auto" />
  <tenseForm default="athfheidhmeodh" tense="Cond" dependency="Indep" person="Base" />
  <tenseForm default="athfheidhmeoinn" tense="Cond" dependency="Indep" person="Sg1" />
  <tenseForm default="athfheidhmeofá" tense="Cond" dependency="Indep" person="Sg2" />
  <tenseForm default="athfheidhmeoimis" tense="Cond" dependency="Indep" person="Pl1" />
  <tenseForm default="athfheidhmeoidís" tense="Cond" dependency="Indep" person="Pl3" />
  <tenseForm default="athfheidhmeofaí" tense="Cond" dependency="Indep" person="Auto" />
  <tenseForm default="athfheidhmeodh" tense="Cond" dependency="Dep" person="Base" />
  <tenseForm default="athfheidhmeoinn" tense="Cond" dependency="Dep" person="Sg1" />
  <tenseForm default="athfheidhmeofá" tense="Cond" dependency="Dep" person="Sg2" />
  <tenseForm default="athfheidhmeoimis" tense="Cond" dependency="Dep" person="Pl1" />
  <tenseForm default="athfheidhmeoidís" tense="Cond" dependency="Dep" person="Pl3" />
  <tenseForm default="athfheidhmeofaí" tense="Cond" dependency="Dep" person="Auto" />
  <moodForm default="athfheidhmíodh" mood="Imper" person="Base" />
  <moodForm default="athfheidhmím" mood="Imper" person="Sg1" />
  <moodForm default="athfheidhmigh" mood="Imper" person="Sg2" />
  <moodForm default="athfheidhmímis" mood="Imper" person="Pl1" />
  <moodForm default="athfheidhmígí" mood="Imper" person="Pl2" />
  <moodForm default="athfheidhmídís" mood="Imper" person="Pl3" />
  <moodForm default="athfheidhmítear" mood="Imper" person="Auto" />
  <moodForm default="athfheidhmí" mood="Subj" person="Base" />
  <moodForm default="athfheidhmímid" mood="Subj" person="Pl1" />
  <moodForm default="athfheidhmítear" mood="Subj" person="Auto" />
</verb>
